【裁判字號】    91,簡上,275
【裁判日期】    920410
【裁判案由】    動產擔保交易法
【裁判全文】
臺灣板橋地方法院刑事判決                        九十一年度簡上字第二七五號
    上  訴  人  乙○○
    即  被  告
右列上訴人因動產擔保交易法案件，不服本院板橋簡易庭九十一年度板簡字第一二一
九號，中華民國九十一年九月三十日第一審判決（聲請簡易判決處刑案號：臺灣板橋
地方法院檢察署九十一年度偵字第一一六三七號）提起上訴，本院管轄第二審之合議
庭判決如左：
    主  文
上訴駁回。
乙○○緩刑貳年。
    事  實及理 由
一、本案經本院審理結果，認第一審判決以上訴人即被告乙○○於民國九十年四月二
    十七日，以分期付款附條件買賣之方式，向設於臺北市○○○路一六八號十三樓
    之「甲○○○股份有限公司」（下稱奇異公司）購買車號為二Ｃ—八七四九號自
    小客車乙輛（廠牌：ＹＵＥ—ＬＯＯＮＧ；車型：ＣＥＲＦＩＲＯ２‧０），雙
    方並訂立附條件買賣契約書，約定總價款為新臺幣（下同）一百十六萬八千四百
    四十元，除頭期款二十一萬九千元外，其餘九十四萬九千四百四十元，共分四十
    八期給付，並約定每一月一期，須繳交分期款一萬九千七百八十元，於每月二十
    六日前繳付，且標的物應置放在臺北縣中和市○○路四十九巷十弄十八號之約定
    處所，在價金未付清前，標的物之所有權仍屬出賣人奇異公司所有，買受人僅得
    依約占有使用，不得任意遷移、出賣、出質、移轉、抵押或為其他處分，為動產
    擔保交易之債務人。詎乙○○於占有上開自小客車之後，自九十年十一月二十六
    日起，即拒不給付其餘款項共五十八萬四千一百五十五元，並意圖為自己不法之
    利益，於九十年十二月間某日，將上開自小客車加以遷移典當出質予設於臺北縣
    永和市○○路○段三三九號之三泰當鋪，致債權人奇異公司追索無著，致生損害
    於奇異公司。認被告乙○○所為，係違反動產擔保交易法第三十八條之將標的物
    出質，致生損害於債權人罪。量處有期徒刑三月，如易服勞役，以銀圓三百元折
    算一日，其認事用法均無違誤，量刑亦屬適當，應予維持，並引用第一審判決書
    所記載之證據及理由。
二、上訴人即被告乙○○上訴意旨略以：所購買之車為二千ＣＣ，而非三千ＣＣ，且
    兩造已達成和解，分期償還欠款，請求賜予宣告緩刑云云。經查，本件上訴人乙
    ○○右揭犯罪事實，業據被告乙○○迭於警詢及偵審中均供承不諱，核與告訴代
    理人丙○○於偵查中及本院審理時指訴情節相符，復有被告簽章之汽車附條件買
    賣暨動產擔保契約書、動產擔保交易附條件買賣設定登記申請書各一紙附卷可稽
    ，足認被告自白應與事實相符。查被告將該自用小客車典當出質於他人，其出質
    行為本質上即含有遷移性質，就該遷移行為自應包含於出質行為內，而為出質行
    為所吸收，不另論罪，核被告所為，係違反動產擔保交易法第三十八條之將標的
    物出質罪。本院因認原審就上訴人上開之犯行，引用前揭法條，量處有期徒刑三
    月，如易服勞役，以銀圓三百元折算一日，其認事用法均無違誤，量刑亦屬適當
    ，應予維持。本件上訴意旨所執之上開理由，尚無足採，其上訴為無理由，應予
    駁回。惟查，被告乙○○前未曾受有期徒刑以上刑之宣告，有臺灣高等法院檢察
    署刑案記錄簡覆表附卷可稽，其因一時誤念觸法，犯後已與告訴人奇異公司達成
    和解，分期償還欠款，此有切結書影本一紙附卷可稽，經此偵審程序及刑之宣告
    等教訓後，當知警惕，應無再犯之虞，本院認所宣告之刑，以暫不執行為適當，
    爰併予宣告緩刑二年，以啟自新。
據上論斷，應依刑事訴訟第四百五十五條之一第一項、第三項、第三百六十八條、第
三百七十三條，刑法第七十四條第一款，判決如主文。
本案經檢察官張云綺到庭執行職務
中      華      民      國    九十二    年      四      月      十      日
                                  臺灣板橋地方法院刑事第一庭
                                    審判長  法  官  胡  堅  勤
                                            法  官  楊  千  儀
                                            法  官  高  玉  舜
右正本證明與原本無異。
不得上訴。
                                            書記官  劉  文  美
中      華      民      國    九十二    年      四      月      十      日
附錄本案所犯法條全文
動產擔保交易法第三十八條
(處分標的物之處罰)
動產擔保交易之債務人，意圖不法之利益，將標的物遷移、出賣、出質、
移轉、抵押或為其他處分，致生損害於債權人者，處三年以下有期徒刑、
拘役或科或併科六千元以下之罰金。


司法院資訊處製作；財團法人民間司法改革基金會備份。
